臺灣高等法院刑事判決　　　　　　　　　　　　　　九十三年度上易字第五六二號
　　上　訴　人
　　即　被　告　　甲○○
右上訴人即被告因賭博案件，不服臺灣臺北地方法院九十二年度易字第一六四九號，
中華民國九十三年二月四日第一審判決（起訴案號：臺灣臺北地方法院檢察署九十二
年度偵字第一二六四０號），提起上訴，本院判決如左：
    主  文
原判決關於甲○○部分撤銷。
甲○○共同連續意圖營利，供給賭博場所，處有期徒刑伍月，如易科罰金，以佰元
折算壹日。
扣案如附表編號一至四、六至八所示之物，均沒收。
    事  實
一、甲○○（原名車啟龍）與陳高興、游耀誼、廖三江（以上三人分經原審法院依序
    判處有期徒刑六月、五月、四月確定）等人，共同基於意圖營利之概括犯意聯絡
    ，自民國（下同）九十二年五月上旬某日（起訴書記載為五月間）起，連續提供
    陳高興向不知情之廖凱寧所承租坐落臺北縣新店市○○路○段五三八之一號房屋
    為賭博場所，由陳高興擔任負責人，並以不詳之薪資雇用游耀誼在現場記帳、甲
    ○○及廖三江擔任把風工作。賭博方式係以天九牌為賭具，賭客輪流作莊家，其
    餘賭客自由下注閒家，每次下注新臺幣（下同）三、五千元不等，以點數比輸贏
    ，最大為九點，莊家點數大，賭資全歸莊家所有，反之則由莊家賠閒家所有下注
    金額，賭客現金輸罄，可向陳高興借貸現金作為週轉金繼續賭博，陳高興並向每
    位贏三千元之賭客抽取一百元牟利。迄同年月二十六日晚間十一時四十分許，適
    賭客王進村、林顯東、蔡東樺、陳來好、林世淵、沈崇獻、方孝實、林永興、游
    明杉、徐慧如（起訴書及原審判決書均記載為徐惠如）、賴宗輝、賴宗傑等人在
    上址賭博財物時，經警當場查獲，並扣得陳高興所有供犯營利賭博罪所用或預備
    所用如附表編號一至四所示、游耀誼所有供犯營利賭博罪所用或預備所用如附表
    編號六至八所示，及陳高興、甲○○、屋主廖凱寧之父廖嘉和所有與賭博無關如
    附表編號五、九、十至十五所示之物。
二、案經臺北縣政府警察局新店分局報請臺灣臺北地方法院檢察署檢察官偵查起訴。
    理  由
一、訊據被告甲○○，矢口否認有營利賭博之犯行，辯稱：其並非受雇於陳高興擔任
    賭場把風人員，九十二年五月二十六日當天係為還款予林世淵，始於晚間十時許
    攜款抵達上址云云。
二、經查：
（一）右揭共犯陳高興自九十二年五月上旬某日起在上址經營賭場之事實，分據證人
      即賭客王進村、沈崇獻於警詢中證稱：「我第一次去該賭場是九十二年五月上
      旬，是陳高興帶我進入」（偵查卷第十頁）、「我第一次去該賭場是五月十六
      日，是陳高興帶我進入」（偵查卷第九十頁），復據證人即共犯廖三江於原審
      審理時陳稱：「在五月二十六日被查獲之前就做了五、六天」（原審九十三年
      一月七日審判筆錄第二七頁）等語，並有經警當場查扣如附表所示之物扣案可
      資佐證，自堪認定。
（二）為警查獲當日，被告在上開賭場擔任把風工作之事實，業據證人即查獲警員廖
      志銘、孫建勝二人於原審審理時分別結證稱：「當天我有看到二位把風人員，
      一位拿無線電是廖三江，另外一位站在廖三江旁邊是甲○○，二人相距二、三
      公尺，二人看到警察的時候，都蹲下來，躲在車子後面，並說警察來了，馬上
      用無線電通報賭場裡面的人說警察來了。當時廖三江與甲○○二人站在一起好
      像有在交談，而停車場正常不太會有人在那邊站著或聊天，且要取締之前，已
      經有去觀察一陣子，都會有一、二人使用無線電在講話」（原審九十三年一月
      七日審判筆錄第四頁至第七頁）、「組長曾指示同事，先用機車到木屋去看，
      發現有把風人員在山坡處，前後看了二次，回來都說有二個人把風」（同上審
      判筆錄第九頁）等語，核與證人即賭客林永興、徐慧如二人在警詢時證述（偵
      查卷第七０頁、第七五頁）之情節相符，亦堪徵被告甲○○確與經已判決確定
      之共犯廖三江在上開賭場擔任把風工作。雖證人林永興及徐慧如於原審審理時
      分別改稱：「當天我一個人去賭場，後來徐慧如來找我，要去約會，我進入賭
      場時，沒有看到有把風人員，也沒有說甲○○是把風人員」（原審九十二年十
      二月二十四日審判筆錄第五頁至第十頁）、「當天是林永興到我家附近接我一
      起去賭場的，因為林永興要去找人，在進入賭場之前，有聽到林永興在跟路旁
      的人說話，沒有說很久，因警察說甲○○是把風人員，所以我就說甲○○」（
      同上審判筆錄第十一頁至第十五頁）云云，然彼二人對於究係共同抑各別前往
      上開賭場，及進入賭場過程，有無人員把風等重要情節之證述，均有重大歧異
      ，顯係事後迴護被告甲○○之詞，委無足採。至被告受雇於陳高興之薪資數額
      ，事關共犯陳高興營利賭博罪刑之成立，難期為真實之陳述，仍應認被告係受
      雇於陳高興而與陳高興、游耀誼、廖三江等人有營利賭博之犯意聯絡及行為分
      擔。共犯陳高興、游耀誼及廖三江等三人所為被告甲○○非賭場把風人員之陳
      述，均未足執為對被告甲○○有利之論據。
（三）被告甲○○於警詢中、原審及本院審理時所辯稱：「因我積欠林世淵五萬元，
      我前往該處還錢給林世淵，所以身上剩下十萬元被警方查扣，該十萬元是要歸
      還未在該賭場之另一名朋友」（偵查卷第四八頁）、「我交五萬元給林世淵，
      我之前分好幾次向他借錢，警員在我身上搜到十萬元是我的錢，我要還給另外
      一位住在新店中正路的朋友，我不知道他的名字，我都叫他綽號阿合，聯絡電
      話在家裡」（原審九十二年十二月二十四日審判筆錄第二七頁）、「我是去還
      林世淵錢」（本院九十三年六月一日審判筆錄第九頁）云云，非但所稱擬前往
      還款卻將綽號「阿合」者之聯絡電話放在家中，與常情有違；且與證人林世淵
      於原審審理時結證所稱：「我叫甲○○去住新店的朋友陳永川那裡幫我拿錢，
      甲○○應該不認識陳永川，他拿五萬元給我，我跟陳永川借了十五萬元，後來
      用不了那麼多，只用了五萬元，請甲○○再拿十萬元還給陳永川」（原審九十
      二年十二月二十四日審判筆錄第十九頁至第二一頁）等語，亦互相矛盾。被告
      甲○○所辯及證人林世淵所證述，均無非事後卸責、迴護之詞，不足採信。
（四）綜上所述，本件事證已臻明確，被告之犯行洵堪認定。被告聲請再予傳喚證人
      林世淵及共犯游耀誼、廖三江，本院認無必要，併予敘明。
三、核被告甲○○所為，係犯刑法第二百六十八條之意圖營利供給賭博場所罪。被告
    甲○○與業經原審判決確定之陳高興、游耀誼、廖三江等人間，就上開營利賭博
    犯行，有犯意之聯絡及行為之分擔，應論以共同正犯。被告先後多次意圖營利供
    給賭博場所之行為，時間緊接，手法相同，所犯又係構成要件相同之罪，顯係基
    於概括之犯意反覆而為，應依刑法第五十六條連續犯之規定論以一罪論，並加重
    其刑。
四、原審對被告予以論罪、科刑，固非無見；惟查，原判決：（一）於事實欄未記載
    扣案如附表所示之物係共犯陳高興、游耀誼所有供犯本件營利賭博罪所用或預備
    之物，致理由欄之論述失其依據；（二）事實欄記載屋主廖凱寧之父廖嘉和係賭
    客，尚乏依據；（三）理由三第三行及論斷欄贅引刑法第三十八條第一項第三款
    ，均有未合。被告提起上訴意旨仍執陳詞，空言否認犯罪，雖無足取，然原判決
    既有如上之違誤，即屬無可維持，應由本院將甲○○部分予以撤銷改判。爰審酌
    被告犯罪之動機、目的、所生破壞社會善良風氣之危害及犯罪後之態度等一切情
    狀，量處如主文第二項所示之刑，並諭知易科罰金之折算標準。
五、扣案如附表編號一至四、六至八所示之物，分別為共犯陳高興、游耀誼所有且供
    犯罪所用或預備供犯罪所用之物，依刑法第三十八條第一項第二款之規定，宣告
    沒收。至扣案如附表編號五、九所示之黑色手提包一只、紅包袋三本，非供本件
    犯罪所用之物；另扣案如附表編號十至十五所示之物，則係廖嘉和所有，均不予
    宣告沒收。
據上論斷，應依刑事訴訟法第三百六十九條第一項前段、第三百六十四條、第二百九
十九條第一項前段，刑法第二十八條、第五十六條、第二百六十八條、第三十八條第
一項第二款、第四十一條第一項前段，罰金罰鍰提高標準條例第一條前段、第二條，
判決如主文。
本案經檢察官吳國南到庭執行職務
中　　華　　民　　國　　　九十三　　　年　　　六　　　月　　　十五　　　日
                              臺灣高等法院刑事第六庭
                                  審判長法  官  陳　春　秋
                                        法  官  洪　英　花
                                        法  官  王　麗　莉
右正本證明與原本無異。
不得上訴。
                                        書記官  蘇  秋  
中　　華　　民　　國　　　九十三　　　年　　　六　　　月　　　十五　　　日
附錄本案論罪科刑法條全文
刑法第二百六十八條：
意圖營利，供給賭博場所或聚眾賭博者，處三年以下有期徒刑，得併科三千元以下罰
金。
附　表：
 ┌───────────────────────────┬────┐
 │編 號    扣押物品名稱  　　數　　量        單位       │ 所有人 │
 ├───────────────────────────┼────┤
 │ 一    　天九牌　　　　　　二　　　　      　付       │ 陳高興 │
 ├───────────────────────────┼────┤
 │ 二　　　骰子　　　　　　　六　　　　　      顆       │ 陳高興 │
 ├───────────────────────────┼────┤
 │ 三　　　賭場週轉金　　　　六十萬元  　  　新臺幣     │ 陳高興 │
 ├───────────────────────────┼────┤
 │ 四　　　無線電　　　　　　一　　　　　　　　支       │ 陳高興 │
 ├───────────────────────────┼────┤
 │ 五　　　黑色手提包　　　　一　　　　　　　　只       │ 陳高興 │
 ├───────────────────────────┼────┤
 │ 六  　　帳單　　　　　　　三　　　　　　　　張       │ 游耀誼 │
 ├───────────────────────────┼────┤
 │ 七  　　帳冊　　　　　　　八　　　　　　　　張       │ 游耀誼 │
 ├───────────────────────────┼────┤
 │ 八　　  帳單          　　二        　　　　張       │ 游耀誼 │
 ├───────────────────────────┼────┤
 │ 九　　　紅包袋　　　　　　三　　　　　　　　本       │ 甲○○ │
 ├───────────────────────────┼────┤
 │ 十　　　合作金庫存摺　　　一　　　　　　　　本       │ 廖嘉和 │
 ├───────────────────────────┼────┤
 │ 十一　　華南銀行存摺　　　一　　　　　　　　本       │ 廖嘉和 │
 ├───────────────────────────┼────┤
 │ 十二　　臺灣銀行存摺　　　一　　　　　　　　本       │ 廖嘉和 │
 ├───────────────────────────┼────┤
 │ 十三　　彰化銀行存摺　　　一　　　　　　　　本       │ 廖嘉和 │
 ├───────────────────────────┼────┤
 │ 十四　　陽信銀行支票　　　一　　　　　　　  本       │ 廖嘉和 │
 ├───────────────────────────┼────┤
 │ 十五　　現金　　　　　　　十八萬八千七百元  新臺幣   │ 廖嘉和 │
 └───────────────────────────┴────┘
